臺灣臺南地方法院刑事判決
111年度金訴字第450號
公  訴  人  臺灣臺南地方檢察署檢察官
被      告  蔡志豪




上列被告因洗錢防制法等案件，經檢察官提起公訴（111年度偵
緝字第420、421、422、423、424、425、426號，111年度偵字第
10982號），及檢察官移送併辦(111年度偵字第14708、15302、1
9991、20554號)，本院判決如下：
    主  文
蔡志豪幫助犯洗錢防制法第十四條第一項之一般洗錢罪，處有期
徒刑陸月，併科罰金新臺幣伍萬元，罰金如易服勞役，以新臺幣
壹仟元折算壹日。
未扣案之犯罪所得新臺幣貳萬元沒收，於全部或一部不能沒收或
不宜執行沒收時，追徵之。
    事  實
一、蔡志豪明知將金融機構帳戶提供他人使用，恐為不法者充作詐
    騙他人匯入款項之犯罪工具，並藉以逃避追查，竟仍基於縱
    有人利用其交付之帳戶作為實施詐欺取財犯行之犯罪工具以掩
    飾或隱匿詐欺犯罪所得，亦不違背其本意之幫助洗錢及幫助詐
    欺取財犯意，於民國110年10月間某日，在臺中市某處，以每
    本帳戶每兩星期可獲得新臺幣（下同）5至6萬元之代價，將
    其申辦之臺灣銀行帳號000-000000000000號（下簡稱臺銀帳
    戶)、彰化商業銀行帳號000-0000000000000000號帳戶（下簡
    稱彰銀帳戶）之存摺、提款卡(含密碼)、印章、網路銀行帳
    號、密碼等物交予王志平（另案偵辦中）及其所屬詐騙集團
    成員，以此方式幫助王志平所屬之詐騙集團從事詐欺犯罪帳
    戶使用。嗣該詐騙集團之成員取得上開帳戶資料後，即共同
    意圖為自己不法之所有，基於詐欺取財及掩飾、隱匿特定犯
    罪所得本質及去向以洗錢之犯意聯絡，分別：
　㈠於【附表一】所示時間，對於【附表一】所示之蘇宛嫺等人
    ，施以如【附表一】所示詐術，致渠等分別陷於錯誤，依指
    示於【附表一】所示時間，將【附表一】所示款項匯入如【
    附表一】所示帳戶內。嗣蘇宛嫺等人發現遭詐騙，報警處理
    ，因而循線查悉上情(起訴部分)。
　㈡於110年9月6日，透過交友軟體「探探」及通訊軟體「LINE」
    結識周哲緯，並佯稱：可透過投資虛擬貨幣獲利云云，致周
    哲緯陷於錯誤，於110年10月25日19時59分許，將新臺幣(下
    同)39,000元匯入上開彰銀帳戶。嗣周哲緯察覺有異，報警
    查明上情，始知受騙(111年度偵字第14708號移送併辦部分
    ，以下簡稱併辦一)。
　㈢於110年9月14日，透過臉書網站結識洪英晋，並佯稱：可加
    入投資網站獲利云云，致洪英晋陷於錯誤，於如【附表二】
    所示之時間，將如【附表二】所示之款項，匯入上開彰銀帳
    戶中。嗣洪英晋察覺有異，報警查明上情，始知受騙(111年
    度偵字第15302號移送併辦部分，以下簡稱併辦二)。
　㈣於110年10月21日，去電翁宇能佯稱：可加LINE好友，依指示
    投資獲利云云，致翁宇能陷於錯誤，而於110年10月22日20
    時5分許，依詐欺集團成員指示，將16,888元匯入上開彰銀
    帳戶（詐欺集團成員未及提領）。嗣翁宇能察覺有異，報警
    處理，始悉上情(111年度偵字第19991號移送併辦部分，以
    下簡稱併辦三)。
　㈤於110年10月2日，透過臉書網站及通訊軟體LINE結識廖棟樑
    ，並佯稱：可介紹投資比特幣之網站云云，致廖棟樑陷於錯
    誤，而於110年10月22日13時8分許，依詐欺集團成員指示，
    將60,000元匯入上開彰銀帳戶。嗣廖棟樑察覺有異，報警處
    理，始悉上情(111年度偵字第20554號移送併辦部分，以下
    簡稱併辦四)。
　 以上匯入之款項，旋遭不詳詐欺集團成員轉匯至其他人頭帳
   戶，以此輾轉方式製造金流斷點，以掩飾、隱匿詐欺犯罪所
   得之本質及去向以洗錢。
二、案經告訴人鈕淑梅訴由新北市政府警察局土城分局，連家銘
    訴由新北市政府警察局淡水分局，張炫基訴由新北市政府警
    察局新莊分局，徐譓琇、吳能宗訴由臺南市政府警察局玉井
    分局，蘇宛嫺訴由臺中市政府警察局太平分局，鄭嘉仁、蔡
    文溪訴由臺中市政府警察局第五分局，李聰和訴由臺中市政
    府警察局清水分局，分別報請臺灣臺南地方檢察署檢察官偵
    查起訴。及告訴人周哲緯訴由嘉義縣警察局民雄分局(併辦
    一部分)，洪英晋訴由花蓮縣政府警察局新城分局(併辦二部
    分)，翁宇能訴由臺南市政府警察局玉井分局(併辦三部分)
    ，廖棟樑訴由高雄市政府警察局鳳山分局(併辦四部分)，分
    別報請臺灣臺南地方檢察署檢察官移送併辦。
    理  由
壹、程序事項：
一、本案認定事實所引用之卷內被告以外之人於審判外之陳述，
    除原已符刑事訴訟法所定傳聞例外規定而得作為證據外，檢
    察官、被告於準備程序時，均同意其有作為本案證據之證據
    能力（卷宗目錄對照情形詳如【附表三】所示，見本院卷第
    74頁），審酌前揭陳述作成之程序並無違法，與本案之待證
    事實均具有關聯性，且尚無違法不當及證明力明顯過低之瑕
    疵，而認為以之作為證據應屬適當，是本案有關被告以外之
    人於審判外陳述之供述證據，依刑事訴訟法第159 條之5 規
    定，均有證據能力。
二、至於卷內所存經引用之非供述證據部分，與本件待證事實均
    具有關聯性，且無證據證明係公務員違背法定程序所取得，
    依刑事訴訟法第158 條之4 之反面解釋，自有證據能力。
貳、實體事項：
一、認定事實所憑之證據及理由：
　㈠訊據被告蔡志豪對於上揭時地，將上揭帳戶交付詐欺集團使
    用，使上揭告訴人等與被害人陳昭宏遭受詐騙等事實固不否
    認，惟矢口否認有幫助詐欺與幫助洗錢等犯行，辯稱：我是
    被騙的，我不知道是違法的，我那一陣子缺錢，我找我朋友
    要回之前欠我的錢，他就介紹我有網路的虛擬貨幣可以投資
    賺錢，要我提供帳戶來投資，只要拿帳戶給他就可以了等語
    (見本院卷第71、180頁)。
　㈡經查，上揭被告不予爭執之事實，除有被告之部分自白外，
    且有公訴人提出告訴人之指訴與：
　　⑴起訴部分：
　　  ①被告所有系爭彰銀帳戶之開戶基本資料暨交易明細各1份
        。
      ②被告所有系爭臺銀帳戶之開戶基本資料暨交易明細各1份
        。
　    ③被告指認王志平之指認犯罪嫌疑人紀錄表1份。
      ④被告提供詐騙集團成員「王奕欣」之臉書帳號畫面資料1
        份。
      ⑤告訴人蘇婉嫺提供之臺幣轉帳明細資料2紙。
      ⑥告訴人蘇婉嫺提供之對話訊息1份(附表一編號1部分)。
      ⑦告訴人鈕淑梅提供之匯款單據資料2紙。
      ⑧告訴人鈕淑梅提供之對話訊息1份(附表一編號2部分)。
      ⑨告訴人徐譓琇提供之華南商業銀行匯款回條聯1紙。
      ⑩告訴人徐譓琇提供之對話訊息1份(附表一編號3部分)。
      ⑪告訴人連家銘所有之國泰世華銀行臺幣存款存摺1份(附
        表一編號4部分)。
      ⑫告訴人張炫基提供之對話訊息1份。
      ⑬告訴人張炫基提供之匯款單據資料1紙(附表一編號5部分
        )。
      ⑭告訴人鄭嘉仁提供之臺外幣交易明細查詢1紙(附表一編
        號6部分)。
      ⑮告訴人蔡文溪提供之對話訊息1份。
  　  ⑯告訴人蔡文溪提供之臺外幣交易明細查詢1紙(附表一編
        號7部分)。
      ⑰被害人陳昭宏提供之彰化銀行存款憑條及轉帳畫面資料(
        附表一編號8部分)。
      ⑱訴人吳能宗提供之郵政跨行匯款申請書1份。
      ⑲告訴人吳能宗提供之對話訊息1份(附表一編號9部分)。
      ⑳告訴人李聰和提供之台中銀行國內匯款申請書回條1紙。
      ㉑告訴人李聰和提供之對話訊息1份(附表一編號10部分)。
    ⑵併辦一部分：
      ①告訴人周哲緯提供之轉帳畫面1紙。
      ②告訴人提供之對話訊息1份。
    ⑶併辦二部分：
      ①告訴人洪英晋提供之第一銀行存摺影本、交易明細表各1
        份。
  　⑷併辦三部分：
  　  ①告訴人翁宇能提出之翻拍網路銀行臺外幣交易明細查詢1
        份。
  　  ②彰化商業銀行股份有限公司110年12月8日彰作管字第110
        20012923號函暨附件1份。
  　⑸併辦四部分：
  　  ①告訴人廖棟樑提出之LINE對紀錄1份。
  　  ②告訴人廖棟樑提出之翻拍網路銀行交易頁面1份。
　  等件可以為證，以上事實當可認定。
  ㈢經查：被告於將上開銀行帳戶資料交與不詳詐欺集團成員使
    用時，主觀上已有幫助詐欺及幫助洗錢之不確定故意：
　  ⑴按刑法上之故意，可分為確定故意（直接故意）與不確定
      故意（間接故意），所謂「不確定故意」，係指行為人對
      於構成犯罪之事實，預見其發生而其發生並不違背其本意
      者，刑法第13條第2 項定有明文。金融帳戶為個人理財之
      工具，申請開設金融帳戶並無任何特殊之限制，一般民眾
      皆可以存入最低開戶金額之方式申請開戶，一人並可於不
      同之金融機構申請多數之存款帳戶使用，此乃一般日常生
      活所熟知之常識，且金融帳戶係個人資金流通之交易工具
      ，事關帳戶申請人個人之財產權益，進、出款項亦將影響
      個人社會信用評價，具有強烈之屬人性、隱私性及專有性
      ，應以本人使用為原則，衡諸常理，若非與本人有密切或
      特殊信賴關係，實無任意供他人使用之理，縱有提供帳戶
      供他人使用之特殊情形，亦必先行瞭解他人使用帳戶之目
      的始行提供，並於使用完畢後盡速要求返還。再者，近年
      詐欺集團利用租借帳戶、辦理貸款、質押借款等名目，收
      集人頭帳戶，以遂行詐欺、洗錢犯罪，並規避執法人員查
      緝之事件層出不窮，業已廣為平面或電子媒體、政府機構
      多方宣導，在金融機構亦設有警語標誌，提醒一般民眾勿
      因一時失慮而誤蹈法網，輕易交付自己名義申辦之金融帳
      戶與他人，反成為協助他人犯罪之工具，是依行為人本身
      之智識能力、社會經驗，如行為人對於其所提供之帳戶資
      料，已預見被用來作為詐欺取財、洗錢等非法用途之可能
      性甚高，惟仍心存僥倖，逕自認為不一定會發生、即便發
      生亦無所謂，而將該等金融帳戶資料提供他人使用，可認
      其對於他人財產法益是否因而受害並不在意，容任該等結
      果發生而不違背其本意，應認具有幫助詐欺取財及幫助洗
      錢之不確定故意。
  　⑵次查：被告僅需擔供2本銀行帳戶，網路銀行帳號密碼給 
　　  他人，不需任何專業，也毋庸提供任何勞務，2個禮拜就
      能輕鬆賺約20萬元(見警三卷第6頁、偵緝一卷第32頁)，
      此與一般正常工作之薪資及被告目前從事之餐廳服務員工
      作，每月2萬4千元之薪資有極大之差異。再被告既稱係做
      虛擬貨幣投資，惟竟然只需提供帳戶，不需任何資金投入
      (見本院卷第180頁)，亦與常情不符。再被告供稱，其提
      供本案帳戶之前，即知其行動需遭詐欺集團之人監控2週
      ，其間不能報警，且如果報警會被詐欺集團之人打等語(
      見併辦三警卷第6頁、本院卷第180、181頁)。末查：被告
      於本院審理中供稱：我知道帳戶交給別人是違法的，但是
      我的同學王志平把金額提高，我就心動了等語(見本院卷
      第181頁)，以上均足以證明被告交付本案帳戶時，確實明
      知將為詐欺集團之人將之使用於非法用途。被告於交付上
      開銀行帳戶資料之110 年10 月間，為年滿22歲之成年人
      ，且依被告自承：其學歷為高職三年級肄業，在餐廳擔任
      服務人員，並非弱智或毫無社會經歷之人，衡情應知悉妥
      為管理個人金融帳戶，並謹慎保管存摺、提款卡及密碼，
      以及網路銀行帳號密碼等資料，不得任意交與他人使用之
      重要性。綜上，可見被告深知交付金融帳戶之存摺、提款
      卡、密碼及網路銀行帳號、密碼與他人使用，係極具敏感
      性之舉動，對於提供該等帳戶資料可能因此助長詐欺集團
      之犯行已有所預見，其主觀上具有幫助詐欺及幫助洗錢之
      不確定故意，亦堪認定。
  ㈣綜上所述，本件事證明確，被告犯行洵堪認定，其所為辯解
    不足採信，應予依法論科。
二、論罪科刑：
　㈠按刑法上之幫助犯，係對於犯罪與正犯有共同之認識，以幫
    助之意思，對於正犯資以助力，而未參與實施犯罪之構成要
    件行為者而言。經查，本件被告提供上開2金融帳戶之存摺
    、提款卡、印章、密碼及網路銀行帳號、密碼，容任詐欺集
    團成員持以詐欺他人財物，致告訴人多人、被害人1 人遭詐
    騙後依指示匯款至該等金融帳戶內。再由不詳詐欺集團成員
    轉匯至其他人頭帳戶，以此輾轉方式製造金流斷點，掩飾、
    隱匿詐欺犯罪所得之本質及去向以洗錢，足認被告係基於幫
    助詐欺取財及幫助洗錢之不確定故意，且所為提供金融帳戶
    及網路銀行資料與他人使用之行為，屬該等犯罪構成要件以
    外之行為。故核被告所為，係犯刑法第30條第1 項前段、第
    339 條第1 項之幫助詐欺取財罪，及刑法第30條第1 項前段
    、洗錢防制法第14條第1 項之幫助洗錢罪。
　㈡被告以一提供人頭帳戶資料之幫助行為，同時觸犯上開2 罪
    名，為想像競合犯，應依刑法第55條規定，從一重之幫助洗
    錢罪處斷。又被告以一提供人頭帳戶資料之行為，幫助詐欺
    集團成員對告訴人多人、被害人1 人為洗錢犯行，侵害多人
    之法益，為同種想像競合犯，應依刑法第55條規定，僅論以
    一幫助洗錢罪。
　㈢臺灣臺南地方檢察署檢察官移送併辦，被告涉犯幫助詐欺取
    財、幫助洗錢等罪嫌，與經起訴部分有前述想像競合之裁判
    上一罪關係，同為起訴效力所及，應予一併審理。
　㈣被告基於幫助之不確定故意，幫助詐欺集團成員犯一般洗錢
    罪，所犯情節較正犯輕微，爰依刑法第30條第2 項規定，按
    正犯之刑減輕之。
　㈤爰以行為人之責任為基礎，審酌被告知悉金融帳戶為個人理
    財工具，存摺、提款卡與密碼，以及網路銀行帳號、密碼相
    結合，均具備強烈專有性、屬人性及隱私性，應以本人使用
    為原則，於無從確定對方是否會將其金融帳戶資料用於不法
    用途之情形下，率將本案2本帳戶資料交與他人，容任他人
    作為不法目的使用，經詐欺集團成員持以對告訴人多人、被
    害人1 人遂行本件詐欺取財及洗錢犯行，紊亂社會正常交易
    秩序，並使不法之徒藉此輕易詐取財物、製造金流斷點，致
    使檢警難以追查緝捕，自應受一定程度之刑事非難。兼衡被
    告本件一次提供2 本金融帳戶資料與詐欺集團成員，致告訴
    人多人、被害人1 人遭詐騙，匯款至該人頭帳戶內，合計共
    遭詐騙金額高達179萬8146元，遭詐欺集團提領之金額亦達1
    78萬1258元之損失(其中告訴人翁宇能遭詐騙之金額16,888
    元，未及提領)，足認本件犯罪所生損害甚鉅，且未經被告
    賠償與各該告訴人及被害人。惟與告訴人鈕淑梅1人達成和
    解，約定願賠償其損失，並已給付5萬元，有本院111年度南
    司附民移調字第106號調解筆錄附卷可稽(見本院卷第197、1
    98頁)。兼衡被告意圖脫免刑事責任，未見認錯悔悟之情，
    犯後態度不佳。前並無前案紀錄，有臺灣高等法院被告前案
    紀錄表1 份附卷可參（見本院卷第153-156頁），素行尚可
    ，及其於審理中自承之學經歷與家庭狀況（見本院卷第182
    頁）等一切情狀，量處如主文所示之刑，並諭知罰金刑如易
    服勞役之折算標準。
三、按犯罪所得，屬於犯罪行為人者，沒收之。前項之沒收，於
    全部或一部不能沒收或不宜執行沒收時，追徵其價額，刑法
    第38條之1第1項前段、第3項分別定有明文。查被告因提供
    本案帳戶已獲得2萬元之報酬(分見警三卷第8頁、併辦三警
    卷第5頁、本院卷第181頁)，為其犯罪所得，爰依法宣告沒
    收，並於全部或一部不能沒收或不宜執行沒收時，追徵其價
    額。
據上論斷，應依刑事訴訟法第299 條第1 項前段，洗錢防制法第
14條第1 項，刑法第11條前段、第30條第1 項前段、第2 項、第
339 條第1 項、第55條、第38條之1第1項前段、第3項、第42條
第3 項，刑法施行法第1 條之1 第1 項，判決如主文。
本案經檢察官 黃莉琄 提起公訴及檢察官 郭文俐、許嘉龍 移送
併辦，檢察官 蔡明達 到庭執行職務。
中　　華　　民　　國　　111 　年　　11　　月　　11　　日
                刑事第十六庭  審判長  法  官  蔡直青
                                      法  官  鄭雅文
                                      法  官  梁淑美
以上正本證明與原本無異。
如不服本判決應於收受本判決後20日內向本院提出上訴書狀，並
應敘述具體理由。其未敘述上訴理由者，應於上訴期間屆滿後20
日內向本院補提理由書狀（均須按他造當事人之人數附繕本）「
切勿逕送上級法院」。 
　　　　　　　　　　　　　　　　　    書記官  鄭瓊琳
中　　華　　民　　國　　111 　年　　11　　月　　11　　日
附錄本案論罪科刑法條：
中華民國刑法第30條
幫助他人實行犯罪行為者，為幫助犯。雖他人不知幫助之情者，
亦同。
幫助犯之處罰，得按正犯之刑減輕之。
中華民國刑法第339 條第1 項
意圖為自己或第三人不法之所有，以詐術使人將本人或第三人之
前交付者，處5 年以下有期徒刑、拘役或科或併科 50 萬元以下
罰金。
洗錢防制法第2 條
本法所稱洗錢，指下列行為：
一、意圖掩飾或隱匿特定犯罪所得來源，或使他人逃避刑事追訴
    ，而移轉或變更特定犯罪所得。
二、掩飾或隱匿特定犯罪所得之本質、來源、去向、所在、所有
    權、處分權或其他權益者。
三、收受、持有或使用他人之特定犯罪所得。
洗錢防制法第14條第1 項
有第2 條各款所列洗錢行為者，處7 年以下有期徒刑，併科新臺
幣500 萬元以下罰金。
【附表一】起訴部分
編號 告訴人/被害人 詐騙時間 詐騙手法 匯款時間 金額 （新臺幣） 匯入帳戶 1 蘇宛嫻  110年10月17日間 以簡訊發布招聘IG追蹤員兼職廣告，告訴人加入後，以通訊軟體LINE暱稱「美家人力-陳蘭」聯繫，並要求告訴人加入「美家人力任務福利群」群組，佯稱可投資獲利等語，致告訴人陷於錯誤，依指示匯款。 110年10月21日14時22分許、15時33分許 5萬元 5萬元 彰化銀行帳戶 2 鈕淑梅  110年8月間 以通訊軟體LINE暱稱「林麗玉」聯繫，並要求告訴人加入「GR智能量化社區」投資網站，佯稱可投資獲利等語，致告訴人陷於錯誤，依指示匯款。 110年10月20日11時50分許、10月22日14時4分許 19萬4530元 26萬5340元 彰化銀行帳戶 3 徐譓琇  110年9月29日間 以通訊軟體LINE暱稱「陳梓雅」聯繫，並要求告訴人註冊Meta Trader 4 App帳號，連結智能化量化社區網站，佯稱可投資獲利等語，致告訴人陷於錯誤，依指示匯款。 110年10月22日15時18分許 3500元 彰化銀行帳戶 4 連家銘  110年6、7月間 先以簡訊傳送有股票拉住薦之廣告，待告訴人點選後，對方即以通訊軟體LINE暱稱「陳沐芸」聯繫，並要求告訴人加入「點股成金」、「量化為王」群組，並連結「viptor量化交易」，佯稱可投資量化交易獲利等語，致告訴人陷於錯誤，依指示匯款。 110年10月21日15時50分許 2萬5千元 彰化銀行帳戶 5 張炫基  110年9月間 以通訊軟體LINE聯繫，並要求告訴人加入群組，佯稱量化智能交易平台可投資虛擬貨幣獲利等語，致告訴人陷於錯誤，依指示匯款。 110年10月22日7時53分許 75萬元 臺灣銀行帳戶 6 鄭嘉仁  110年10月間 以通訊軟體LINE傳送投資獲利廣告，待告訴人聯繫後，並要求告訴人先註冊Meta Trader 4 App帳號，連結智能化量化社區網站，佯稱可投資虛擬貨幣獲利等語，致告訴人陷於錯誤，依指示匯款。 110年10月20日20時15分許 2萬元 彰化銀行帳戶 7 蔡文溪  110年9月間 先傳送股票投顧老師帶動操作之簡訊，待告訴人詢問後，以通訊軟體LINE聯繫，並要求告訴人加入「VIP101」群組，連結智能化量化社區網站，下載Meta Trader 4 App，佯稱可投資獲利等語，致告訴人陷於錯誤，依指示匯款。 110年10月22日15時6許 1萬5888元 彰化銀行帳戶 8 陳昭宏（未提告） 110年10月間 先以交友軟體派愛暱稱「AMY陳秋容」結識被害人，於取得被害人信任後，以通訊軟體LINE聯繫要求告訴人註冊Meta Trader 4 App帳號，連結智能化量化社區網站，佯稱可投資虛擬貨幣獲利，使財富翻倍等語，致被害 人陷於錯誤，依指示匯款。 110年10月21日14時20分許、15時36分許 9萬元 3萬元 彰化銀行帳戶 9 吳能宗  110年10月9日 先以臉書暱稱「李璐璐」之人主動加入告訴人好友，以通訊軟體LINE聯繫，邀請告訴人加入「PEX」投資平台，佯稱可投資虛擬貨幣獲利等語，致告訴人陷於錯誤，依指示匯款。 110年10月22日14時23分許 2萬8000元 彰化銀行帳戶 10 李聰和  110年8月4日起 先在臉書「股票投資社團」網站，張貼領取飆股之不實文章，待告訴人詢問後，以通訊軟體LINE暱稱「陳美琪」聯繫，並要求告訴人先註冊Meta Trader 4 App帳號，連結智能化量化社區網站，佯稱可投資虛擬貨幣獲利等語，致告訴人陷於錯誤，依指示匯款。 110年10月21日14時許 6萬元 彰化銀行帳戶 
【附表二】併辦二部分
編號 匯款時間 匯款金額 1 110年10月21日13時17分許 50,000元 2 110年10月21日13時44分許 50,000元 
【附表三】
一、起訴部分卷證：
   ①中市警太分偵字第1100034108號偵查卷宗，簡稱警一卷。
   ②臺灣臺南地方檢察署111年度偵緝字第420號偵查卷宗，簡稱
     偵緝一卷。
   ③新北警土刑字第1113711466號偵查卷宗，簡稱警二卷。
   ④臺灣臺南地方檢察署111年度偵緝字第421號偵查卷宗，簡稱
     偵緝二卷。
   ⑤南市警井偵字第11100670271號偵查卷宗，簡稱警三卷。
   ⑥臺灣臺南地方檢察署111年度偵緝字第422號偵查卷宗，簡稱
     偵緝三卷。
   ⑦新北警淡刑字第1104353239號偵查卷宗，簡稱警四卷。
   ⑧臺灣臺南地方檢察署111年度偵緝字第423號偵查卷宗，簡稱
     偵緝四卷。
   ⑨新北警莊刑字第1114021363號偵查卷宗，簡稱警五卷。
   ⑩臺灣臺南地方檢察署111年度偵緝字第424號偵查卷宗，簡稱
     偵緝五卷。
   ⑪中市警五分偵字第11100110302號偵查卷宗，簡稱警六卷。
   ⑫臺灣臺南地方檢察署111年度偵緝字第425號偵查卷宗，簡稱
     偵緝六卷。
   ⑬南市警井偵字第1100700774號偵查卷宗，簡稱警七卷。
   ⑭臺灣臺南地方檢察署111年度偵緝字第426號偵查卷宗，簡稱
     偵緝七卷。
   ⑮中市警清分偵字第1100039912號偵查卷宗，簡稱警八卷。
   ⑯臺灣臺南地方法院111年度金訴字第450號刑事卷宗，簡稱本
     院卷。
二、併辦一部分卷證：
   ①嘉民警偵字第1110017698號偵查卷宗，簡稱併辦一警卷。
   ②臺灣台南地方檢察署111年度偵字第14708號偵查卷宗，簡稱
     併辦一偵卷。
三、併辦二部分卷證：
   ①新警刑字第1110011161號偵查卷宗，簡稱併辦二警卷。
   ②臺灣台南地方檢察署111年度偵字第15302號偵查卷宗，簡稱
     併辦二偵卷。
四、併辦三部分卷證：
　①南市警井偵字第1110243376號偵查卷宗（併辦三警卷）。
　②臺灣臺南地方檢察署111年度偵字第19991號偵查卷宗（併辦
    三偵卷）。
五、併辦四部分卷證：
　①高市警鳳分偵字第11170052503號偵查卷宗（併辦四警卷）。
　②臺灣臺南地方檢察署111年度偵字第20554號偵查卷宗（併辦
    四偵卷）。